【裁判字號】    97,易,1084
【裁判日期】    971231
【裁判案由】    家暴恐嚇
【裁判全文】
臺灣桃園地方法院刑事判決              97年度易字第1084號
公  訴  人  臺灣桃園地方法院檢察署檢察官
被      告  甲○○
選任辯護人  邱永祥律師
上列被告因犯家暴恐嚇案件，經檢察官提起公訴（97年度偵字第
16620號） ，被告於本院準備程序中就被訴之事實為有罪之陳述
，經本院合議庭裁定改由受命法官獨任依簡式審判程序審理並判
決如下：
    主  文
甲○○以加害生命、身體之事，恐嚇他人致生危害於安全，處有
期徒刑貳月，如易科罰金以新臺幣壹仟元折算壹日。緩刑貳年，
緩刑期間內不得對乙○○○有任何強暴、脅迫或其他騷擾行為。
緩刑期內付保護管束。
    事  實
一、甲○○係乙○○○之女婿，雙方因遺產分配問題存有爭執已
    久。甲○○於96年10月15日凌晨3時49分許，基於恐嚇之犯
    意，以（03）0000000號電話撥打共9通電話至乙○○○家中
    ，向乙○○○恫稱：「我每天叫妳起來尿尿我跟妳說！」、
    「我跟妳說拉，妳如果再這樣我絕對跟妳們邱家、你們如果
    要死要活、大家在一起齁、沒關係拉、不要跟我說那些有的
    沒的拉、不然發誓嘛、幹妳娘雞巴」等語，以上開加害生命
    、身體之事恐嚇乙○○○，使乙○○○因而心生畏懼，致生
    危害於安全。
二、案經乙○○○訴由臺灣桃園地方法院檢察署檢察官偵查起訴
    。
    理  由
壹、程序方面
    本件被告甲○○所犯之罪，並非法定刑為死刑、無期徒刑或
    最輕本刑3年以上有期徒刑之罪，亦非高等法院管轄第一審
    之案件，而被告於準備程序中就被訴事實已為有罪之陳述，
    經本院告知簡式審判程序之旨，並聽取被告與公訴人之意見
    後，本院合議庭乃依刑事訴訟法第273條之1第1項規定，裁
    定由受命法官獨任進行簡式審判程序，合先敘明。
貳、事實認定方面
    上揭事實業據被告於本院審理中坦承不諱，核與證人即告訴
    人乙○○○、邱顯都及邱顯勳於偵查中證述之情節相符，並
    有中華電信股份有限公司用戶受信通信記錄報表、中華電信
    資料查詢表、電話錄音譯文、道歉書、簡訊等各一份（臺灣
    桃園地方法院檢察署97年度他字第4322號偵查卷宗第19頁至
    第20頁、第21頁、第24至第26頁、第33頁至第48頁、第65頁
    至第71頁）在卷可稽，足認被告之自白與事實相符，堪以採
    信，是被告上揭犯行，已堪認定。
、法律適用方面
    核被告所為，係犯刑法第305條恐嚇罪。被告於96年10月15
    凌晨3時49分許起，基於同一之犯意，於緊密之時、地，接
    續以上揭號碼之電話撥打給被害人乙○○○共9 通，侵害同
    一告訴人乙○○○之生命生體安全法益，應認屬接續之一行
    為，為包括一罪。爰審酌被告與告訴人乙○○○因家族糾紛
    ，雙方發生不快，然告訴人乙○○○係被告之岳母而屬長輩
    ，被告不思平和理性處理糾紛，竟為一吐心中不快，而以上
    開言語恫嚇告訴人乙○○○，已致生告訴人乙○○○生命安
    全之危害，惟犯後已坦承犯行，深具悔意及其犯罪之動機、
    目的、手段、智識程度、生活情況等一切情狀，量處如主文
    所示之刑，並諭知易科罰金之折算標準。又被告前未曾受有
    期徒刑以上刑之宣告，有臺灣高等法院被告前案紀錄表在卷
    可憑，其因一時思慮，致罹刑章，惟犯後已坦承犯行，態度
    良好，並經被害人乙○○○於本院審理程序中當庭表示願意
    給予其自新之機會，此有本院97年12月26日簡式審判筆錄第
    7 頁附卷可考，其經此偵審程序及科刑宣告後，應當知所警
    惕，信無再犯之虞，本院因認所宣告之刑，以暫不執行為適
    當，爰依刑法第74條第1 項第1 款之規定併予宣告緩刑2 年
    ，復斟酌本案犯罪情節，為保護被害人乙○○○之安全，另
    依刑法第74條第2 項第7 款之規定宣告被告甲○○不得有任
    何強暴、脅迫或其他騷擾乙○○○之行為，並依刑法第93
    條第1 項第2 款之規定，併予宣告於緩刑期內付保護管束。
據上論斷，應依刑事訴訟法第273條之1第1項、第299條第1項前
段，刑法第305條、第41條第1項、第74條第1項第1款、第2項第
7款、第93條第1項第2款，刑法施行法第1條之1，判決如主文。
本案經檢察官翁偉玲到庭執行職務。
中    華    民    國    97    年    12    月    31    日
                  刑事第七庭    法  官  蔡羽玄
以上正本證明與原本無異。
如不服本判決，應於送達後10日內向本院提出上訴狀（應附繕本
），其未敘述上訴理由者，應於上訴期間屆滿後20日內，補提理
由書狀於本院，上訴於臺灣高等法院。
                                書記官  陳玉芳
中    華    民    國    97    年    12    月    31    日
論罪科刑法條：
刑法第305條 恐嚇危害安全罪
以加害生命、身體、自由、名譽、財產之事，恐嚇他人致生危害
於安全者，處 2 年以下有期徒刑、拘役或 3 百元以下罰金。


司法院資訊處製作；財團法人民間司法改革基金會備份。
